【裁判字號】    97,訴,959
【裁判日期】    971015
【裁判案由】    違反毒品危害防制條例
【裁判全文】
臺灣屏東地方法院刑事判決               97年度訴字第959號
公  訴  人  臺灣屏東地方法院檢察署檢察官
被      告  甲○○
                    （現另案羈押於臺灣屏東看守所）
上列被告因違反毒品危害防制條例案件，經檢察官提起公訴（97
年度毒偵字第993 號），被告於本院準備程序就被訴事實為有罪
之陳述，經合議庭裁定由受命法官獨任進行簡式審判程序，並判
決如下：
    主  文
韋文龍施用第一級毒品，累犯，處有期徒刑拾月，扣案之第一級
毒品海洛因貳包（驗餘淨重分別為零點零陸伍公克、零點零肆柒
公克）及海洛因外包裝袋貳個沒收銷燬；又施用第二級毒品，累
犯，處有期徒刑捌月，扣案之第二級毒品之甲基安非他命貳包（
驗餘淨重分別為零點肆玖玖公克、零點壹零柒公克）、甲基安非
他命外包裝袋貳個及吸食器貳組沒收銷燬。應執行有期徒刑壹年
肆月，扣案之第一級毒品海洛因貳包（驗餘淨重分別為零點零陸
伍公克、零點零肆柒公克）、海洛因外包裝袋貳個、第二級毒品
之甲基安非他命貳包（驗餘淨重分別為零點肆玖玖公克、零點壹
零柒公克）、甲基安非他命外包裝袋貳個及吸食器貳組沒收銷燬
。
    事  實
一、韋文龍前因施用毒品，先後二次經觀察、勒戒後，均認無繼
    續施用毒品之傾向，經臺灣高雄少年法院以89年度少調字第
    2225號、89年度少調字第2469號為不付審理裁定確定；又因
    施用毒品，經臺灣高雄少年法院以90年度少調字第849 號裁
    定令入戒治處所施以強制戒治1 年，並於民國91年1 月16日
    停止強制戒治付保護管束，期滿未經撤銷而戒治完畢；再因
    連續施用第二級毒品案件，經臺灣臺南地方法院以93年度易
    字第707 號判決處有期徒刑6 月，經上訴後復撤回上訴而告
    確定，於94年8 月29日徒刑執行中易科罰金執行完畢。詎仍
    不知戒絕毒癮，竟基於施用第二級毒品甲基安非他命之犯意
    ，於97年5 月18日某時，在屏東縣屏東市○○路372 之4 號
    6 樓8 室友人陳素珍住處，以將甲基安非他命置於玻璃球內
    加熱燒烤再吸食其所生煙霧之方式，施用第二級毒品甲基安
    非他命1 次。另基於施用第一級毒品海洛因之犯意，於同日
    稍晚某時，在前揭處所，以將海洛因摻於香菸內點燃吸食煙
    霧之方式，施用第一級毒品海洛因1 次。嗣於97年5 月19日
    凌晨3 時40分許，經警搜索前揭處所，扣得海洛因2 包（驗
    前淨重各為0.076 公克、0.058 公克，驗餘淨重則為0.065
    公克、0.047 公克）、甲基安非他命2 包（驗前淨重各為0.
    501 公克、0.109 公克，驗餘淨重則為0.499 公克、0.107
    公克）及吸食器2 組（起訴書誤載為1 組）等物，並經其同
    意採尿送驗，結果呈鴉片類及安非他命類陽性反應，始悉上
    情。
二、案經屏東縣警察局屏東分局報告臺灣屏東地方法院檢察署檢
    察官偵查起訴。
    理  由
一、前揭犯罪事實，業據被告於本院訊問時坦承不諱，並有扣案
    之海洛因2 包、甲基安非他命2 包、吸食器2 組可資佐證。
    而被告為警查獲後所排放之尿液經採樣送驗，以酵素免疫分
    析法檢驗及氣相層析質譜儀法確認檢驗結果，於鴉片類及安
    非他命類均呈陽性反應，有屏東縣政府警察局屏東分局毒品
    案件涉嫌人尿液採證編號姓名對照表、檢體監管記錄表（以
    上見警卷第13、17頁）及臺灣檢驗科技股份有限公司97年6
    月9 日出具之濫用藥物尿液檢驗報告（見偵卷第33頁）各1
    紙附卷足稽。至扣案之海洛因2 小包，驗前淨重各為0.076
    公克、0.058 公克，驗餘淨重則為0.065 公克、0.047 公克
    ，經以化學呈色法及氣相層析質譜儀檢驗後，均檢出第一級
    毒品海洛因成分，有高雄市立凱旋醫院97年6 月26日高市凱
    醫驗字第7192號濫用藥物成品檢驗鑑定書各1 紙（見偵卷第
    9 頁）存卷供參；扣案之甲基安非他命2 小包，驗前淨重各
    為0.501 公克、0.109 公克，驗餘淨重則為0.499 公克、0.
    107 公克，經以薄層色層分析法及氣體色層質譜分析法檢驗
    後，均檢出第二級毒品甲基安非他命成分，有高雄醫學大學
    附設中和紀念醫院97年7 月31日0000-000號、0000-000號檢
    驗報告各1 紙（見本院卷第19、20頁）在卷可證；扣案之吸
    食器2 組，經以薄層色層分析法及氣體色層質譜分析法檢驗
    後，均檢出第二級毒品甲基安非他命成分，亦有高雄醫學大
    學附設中和紀念醫院97年7 月31日0000-000號、0000-000號
    檢驗報告各1 紙（見本院卷第21、22頁）附卷可佐，俱徵被
    告前揭不利於己之自白與事實相符，其犯行堪予認定，應依
    法論科。
二、按海洛因及甲基安非他命分屬毒品危害防制條例第2 條第2
    項第1 款、第2 款規定之第一級及第二級毒品，被告分別施
    用之，核係犯同條例第10條第1 項之施用第一級毒品罪及同
    條第2 項之施用第二級毒品罪。被告施用海洛因、甲基安非
    他命前後持有第一級、第二級毒品之低度行為，分別為其施
    用之高度行為所吸收，均不另論罪。被告所犯上開二罪，犯
    意各別，罪名互殊，應予分論併罰。爰審酌被告年紀尚輕，
    即因施用毒品案件送觀察勒戒、強制戒治並經判刑確定執行
    完畢，仍不知戒絕，又觸犯本件犯行，顯示其定力不足、意
    志不堅、易受外界誘惑，於本院審理中坦承犯行，態度良好
    ，併其之生活狀況、品行、智識程度等一切情狀，分別量處
    如主文所示之刑，並定其應執行刑。
三、扣案之海洛因2 小包（驗前淨重各為0.076 公克、0.058 公
    克，驗餘淨重則為0.065 公克、0.047 公克）、甲基安非他
    命2 小包（驗前淨重各為0.501 公克、0.109 公克，驗餘淨
    重則為0.499 公克、0.107 公克），應依毒品危害防制條例
    第18條第1 項前段諭知沒收銷燬；該等毒品之外包裝袋各1
    只，均因殘留微量毒品難以析離，爰依同規定沒收銷燬之。
    扣案之吸食器2 組，係供被告犯施用第二級毒品甲基安非他
    命罪所用，業具被告供陳在卷，亦因殘留微量毒品難以析離
    ，故依同規定諭知沒收銷燬。
據上論斷，應依刑事訴訟法第273 條之1 第1 項、第299 條第1
項前段，毒品危害防制條例第10條第1 項、第2 項、第18條第1
項前段，刑法第11條、第47條第1 項、第51條第5 款，判決如主
文。
本案經檢察官劉文賓到庭執行職務
中    華    民    國    97    年    10    月    15    日
                  刑事第三庭    法  官  李珮妤
以上正本證明與原本無異。
如不服本判決應於判決送達後10日內向本院提出上訴狀，其未敘
述上訴之理由者並得於提起上訴後20日內向本院補提理由書 (均
須按他造當事人之人數附繕本)，「切勿逕送上級法院」。
中    華    民    國    97    年    10    月    15    日
                                書記官  劉淑蓉
附錄本案論罪科刑法條
毒品危害防制條例第10條
施用第一級毒品者，處 6 月以上 5 年以下有期徒刑。
施用第二級毒品者，處 3 年以下有期徒刑。


司法院資訊處製作；財團法人民間司法改革基金會備份。
